臺灣士林地方法院刑事判決　　　　　　　 96年度訴字第594號
公　訴　人　臺灣士林地方法院檢察署檢察官
被　　　告　甲○○
扶助律師　　李耀馨律師
上列被告因違反毒品危害防制條例案件，經檢察官提起公訴（96
年度偵字第1978號），被告於本院準備程序期日就被訴事實為有
罪之陳述，經本院合議庭裁定本案改由受命法官獨任行簡式審理
程序，並判決如下：
    主  文
甲○○販賣第二級毒品，未遂，處有期徒刑參年拾月。
扣案之粉紅色藥錠拾貳顆（含有第二級毒品MDMA、MDA 成分，驗
餘毛重點貳柒公克）；黃色藥錠柒顆（含有第二級毒品MDMA成
分，驗餘毛重貳點零肆公克）；藍色藥錠壹顆（含有第二級毒品
MDMA，驗餘毛重零點肆伍公克）均沒收銷燬，褐色藥錠貳顆（含
有第三級毒品PMMA成分，驗餘毛重零點柒壹公克）、手機壹支（
含SIM 卡壹張）均沒收。
    事  實
一、甲○○曾於民國95年間違反毒品危害防制條例案，為臺灣臺
    北地方法院簡易判決處刑拘役40日（不構成累犯），猶不知
    悔改，明知MDMA（搖頭丸）、MDA 屬毒品危害防制條例規範
    之第2 級毒品，PMMA則為毒品危害防制條例規範之第3 級毒
    品，皆不得販賣，竟於95年12月30日，在臺北市○○街及西
    寧南路附近，以每顆新臺幣（下同）400 元價格，向真實姓
    名年籍不詳之成年男子購買含有MDMA、MDA 及PMMA成分之藥
    錠共25顆，於96年1 月24日晚上9 時許，透過UThome網站之
    「男同志聊天室」結識化名「龍哥」之員警張津華、吳仁成
    ，竟基於販賣第2 級、第3 級毒品之犯意，於翌（25）日下
    午2 時許，以0000000000作為聯絡電話，向吳仁成表示願以
    每顆400 元價格，出售含有第2 級毒品MDMA、MDA 及第3 級
    毒品PMMA成分之藥錠。嗣甲○○於同日晚上9 時15分許，依
    約前往臺北市大同區○○○路165 號5 樓電梯口，欲販賣上
    開毒品予吳仁成時，為埋伏之員警當場查獲而未遂，並扣得
    甲○○所有含MDMA、MDA 及PMMA成分之藥錠共22顆，行動電
    話1 支（序號為000000000000000 號，含SIM 卡1 片）。
二、案經臺北市政府警察局大同分局報請臺灣士林地方法院檢察
    署檢察官偵查起訴。
    理  由
一、本件被告所犯非死刑、無期徒刑、最輕本刑為3 年以上有期
    徒刑之罪，或高等法院管轄第一審之案件，被告於本院準備
    程序中，就被訴事實為有罪之陳述，經告以簡式審判程序之
    旨，並聽取檢察官、被告之意見後，本院裁定進行簡式審判
    程序，是本件之證據調查，依刑事訴訟法第273 條之2 規定
    ，不受同法第159 條第1 項、第161 條之2 、第161 條之3
    、第163 條之1 及第164 條至第170 條規定之限制，合先敘
    明。
二、上揭犯罪事實業經被告甲○○於本院準備程序時坦承不諱（
    本院卷第74頁），其所持有欲販賣之粉紅色藥錠12顆經抽檢
    含有第2 級毒品MDMA、MDA 成分（驗餘毛重3.27公克）；黃
    色藥錠7 顆經抽檢含有第2 級毒品MDMA成分（驗餘毛重2.04
    公克）；藍色藥錠1 顆檢出含有第2 級毒品MDMA（驗餘毛重
    0. 45 公克）；褐色藥錠2 顆經抽檢含有第3 級毒品PMMA成
    分（驗餘毛重0.71公克），此有臺北市政府警察局鑑驗通知
    書在卷可稽（偵查卷第96頁），被告以0000000000號行動電
    話作為聯絡電話，向員警吳仁成表示願以每顆400 元價格，
    出售含有MDMA、MDA 及PMMA成分之藥錠共20顆（含加送2 顆
    共22顆），亦有本院勘驗之電話通聯紀錄譯文（本院卷第55
    頁）附卷可參，是被告販賣之營利意圖甚明，並有警員張津
    華、吳仁成之職務報告書、網頁資料（偵查卷第8 、32至38
    頁）在卷可資佐憑，是被告之自白核與事實相符，得予採信
    。本件事證明確，犯行洵堪認定。
三、按MDMA、MDA 為毒品危害防制條例規範之第2 級毒品，PMMA
    則為同條例規範之第3 級毒品，不得販賣。被告因員警吳仁
    成偽稱欲購買毒品，而起意販賣第2 級、第3 級毒品，且依
    約攜帶含有第2 級、第3 級毒品之藥錠前往交付，應認已著
    手實施販賣毒品之行為，惟本案既係警方佯裝購毒者所查獲
    ，事實上不能真正完成買賣毒品行為，是被告上開行為，應
    論以毒品危害防制條例第4 條第6 項、第2 項之販賣第2 級
    毒品未遂罪及同條例第4 條第6 項、第3 項之販賣第3 級毒
    品未遂罪。而被告販賣第2 級毒品前持有第2 級毒品之低度
    行為，業為販賣之高度行為所吸收，不另論罪（持有第3 級
    毒品不成罪）。復被告以一販賣行為觸犯上開二罪名，為想
    像競合犯，應從一重之販賣第2 級毒品未遂罪處斷。又被告
    雖已著毒品販賣行為之實施，惟未生販賣之結果，為未遂犯
    ，爰依刑法第25條第2 項之規定，按既遂犯之刑度減輕其刑
    。爰審酌毒品危害防制條例列管之毒品，危害國人身心健康
    、社會秩序至鉅，而被告甫因犯持有毒品罪，為法院判刑，
    卻仍犯此次情節較重之販賣犯行，並未警愓，惟被告犯後坦
    承罪行，表示悔意等一切情狀，量處如主文所示之刑。
四、扣案粉紅色藥錠12顆經抽檢含有第2 級毒品MDMA、MDA 成分
    （驗餘毛重3.27公克）；黃色藥錠7 顆經抽檢含有第2 級毒
    品MDMA成分（驗餘毛重2.04公克）；藍色藥錠1 顆檢出含有
    第2 級毒品MDMA（驗餘毛重0.45公克），除取驗部分業已滅
    失無從諭知沒收外，驗餘藥錠部分含有前揭第2 級毒品成分
    ，且該第2 級毒品之成分與其他成分已結合而無從分離，均
    應依毒品危害防制條例第18條第1 項前段規定沒收銷燬。至
    於褐色藥錠2 顆經抽檢含有第3 級毒品PMMA成分（驗餘毛重
    0.71公克）因非第1 級、第2 級毒品，除取驗部分已滅失無
    從諭知沒收外，其餘成分業與第3 級毒品結合不可分離為藥
    錠，該藥錠即屬法律之違禁物，依刑法第38條第1 項第1 款
    之規定沒收之。至扣案之手機1 支（序號：00000000000000
    0 號，含SIM 卡1 張）為被告用為聯繫販賣毒品之工具，業
    經被告自承在卷（偵查卷第11頁），應依毒品危害防制條例
    第19條第1 項宣告沒收。
據上論斷，應依刑事訴訟法第273 條之1 第1 項、第299 條第1
項前段，毒品危害防制條例第4 條第2 項、第3 項、第6 項、第
18 條 第1 項前段、第19條第1 項，刑法第11條、第25條第2 項
、第55條、第38條第1 項第1 款，判決如主文。
本案經檢察官蔡啟文到庭執行職務。
中　　華　　民　　國　　96　　年　　11　　月　　23　　日
　　　　　　　　　刑事第四庭法  官　古振暉
以上正本證明與原本無異。
如不服本判決應於送達後10日內向本院提出上訴狀。
                            書記官  林靜枝
中　　華　　民　　國　　96　　年　　11　　月　　23　　日
附錄論罪科刑法條
毒品危害防制條例第4 條第2 項、第3 項、第6 項
製造、運輸、販賣第二級毒品者，處無期徒刑或7 年以上有期徒
刑，得併科新臺幣7 百萬元以下罰金。
製造、運輸、販賣第三級毒品者，處5 年以上有期徒刑，得併科
新臺幣5 百萬元以下罰金。
前五項之未遂犯罰之。
